# FELIX ANTONIO CARVAJAL VERAS

#### **HABILIDADES**

Conocimientos en computacion y programacion. Tengo experiencia en el área de desarrollo de aplicaciones web, de escritorio y móviles, en lenguajes de programación y Frameworks como: Angular 2+, Javascript/TypeScript, C#, Asp.Net Core, Asp.Net MVC, Java, PHP, Laravel, SQL, Ruby on Rails, Xamarin, Flutter, NativeScript y IONIC.

## **EXPERIENCIA**

## Softnet Team, Santo Domingo- Programador Junior

Marzo 2017 - Febrero 2018

- Programación en Laravel (PHP).
- Mantenimiento de Sitios Web/webmaster (Joomla, Wordpress, etc..).

## Verynice, Santo Domingo - Programador Backend/Mobile

Mayo 2018 - Septiembre 2018

- Programador aplicaciones móviles en NativeScript.
- Programación backend API en Ruby on Rails.

#### Concentra SRL, Santo Domingo - Consultor Externo (Cliente EDESUR)

Septiembre 2018 - Abril 2019

- Programación Backend C# ASP.NET MVC.
- Programación Frontend Angular 6.
- Bases de datos MSSQL.

### Simetrica Consulting, Santo Domingo- Programador frontend Stack

Abril 2019 - Agosto 2019

• Programación Frontend Angular 7.

## **EDUCACIÓN**

## Universidad Autonoma de Santo Domingo - Licenciado en Informática

Agosto 2011 - Actual

#### Conin/Infosyp - Desarrollador C# (ASP.NET)

Junio 2016 - Febrero 2017